【裁判字號】    90,上訴,680
【裁判日期】    900418
【裁判案由】    毒品危害防制條例
【裁判全文】
臺灣高等法院刑事判決                              九十年度上訴字第六八○號
    上  訴  人  臺灣臺北地方法院檢察署檢察官
    被      告  甲○○
    選任辯護人  陳憲鑑
右上訴人因被告違反毒品危害防制條例案件，不服臺灣臺北地方法院八十九年度訴字
第一四六九號，中華民國九十年一月十一日第一審判決（起訴案號：臺灣臺北地方法
院檢察署八十九年度偵字第一六一○二號），提起上訴，本院判決如左：
    主  文
原判決撤銷。
甲○○轉讓第二級毒品，處有期徒刑陸月，如易科罰金，以參佰元折算壹日。扣案之
第二級毒品安非他命壹顆沒收銷燬之。
    事  實
一、甲○○與黃育芬原係男女朋友關係，於民國（下同）八十九年七月二十七日凌晨
    三時許，在台北市中山區○○○路○段七十號Ｃｈｉｎａ  Ｐｕｂ內，轉讓第二
    級毒品安非他命（檢察官誤為ＭＤＭＡ）一顆與黃育芬。嗣於同日凌晨四時五十
    分許，員警在上址查獲黃育芬持有上該第二級毒品一顆後，循線追查始悉上情。
二、案經檢察官自動檢舉偵查起訴。
    理  由
一、訊據被告甲○○矢口否認有何轉讓第二級毒品犯行，辯稱：伊於八十九年七月二
    十七日與黃育芬係合資購買ＭＤＭＡ五顆，黃育芬出一千元，所以伊有分二顆給
    黃育芬云云。惟查，右揭事實業據被告於警局初訊時自承：「是我拿給黃育芬的
    ，因為她說朋友要ＭＤＭＡ，所以我才拿壹顆ＭＤＭＡ給她，沒有收取任何費用
    。」等語，核與證人黃育芬供證：「是甲○○送給我，要給我施用的。是他打電
    話給我約在Ｃｈｉｎａ  Ｐｕｂ見面的。是他送給我，未有向我收錢。」之情節
    相合，並有扣案之白色藥丸可稽。上開白色藥丸，經台北市政府警察局刑事警察
    大隊以聯勤二０四製造之煙毒品檢驗Ａ包試劑初步鑑驗結果，呈安非他命反應，
    有毒品初步鑑驗報告單附卷可參（附八十九年度毒偵字第二四二○號偵查卷第九
    頁、八十九年度毒偵字第二四二一號偵查卷第七頁），嗣將上揭白色藥丸另送台
    北市政府警察局鑑驗結果為「檢出第二級毒品甲基安非他命（Methamphetamine
    ) 成份，另於證物檢體中亦檢出”Ketamine”、”Caffeine”麻黃素，以及乙
    氨酚（APAP）成份」，有該局八十九年九月八日北市鑑毒字第○四六號、第○四
    七號鑑驗通知書各一份附卷可按（附八十九年度毒偵字第一六一○二號偵查卷第
    十五頁、八十九年度毒偵字第二四二一號偵查卷第三十一頁）。原審審理時再將
    黃育芬所持有之白色藥丸送法務部調查局檢驗結果，據該局函覆略以：「二送驗
    藥錠經檢驗結果含甲基安非他命，咖啡因、麻黃素、Ketamine，不含ＭＤＭＡ成
    份」等語，亦有該局八十九年十二月十五日（八九）陸（一）字第八九０九四七
    七六號檢驗通知書附卷可參（附原審卷內）。案外人黃育芬於八十九年七月二十
    七日凌晨經警查獲時所持有之白色藥丸既未含有ＭＤＭＡ之成份，公訴人指稱被
    告甲○○轉讓第二級毒品ＭＤＭＡ予黃育芬固非有據，然本件扣案之白色藥丸經
    鑑驗為毒品安非他命，而被告轉讓時，已有違法性之認識，雖安非他命與ＭＤＭ
    Ａ成分不同，但皆屬第二級毒品，被告有轉讓第二級毒品之認識仍可確定，故本
    件被告之犯行，堪以認定，應依法論科。
二、查安非他命屬毒品危害防制條例第二條第一項第二款所稱之第二級毒品，核被告
    所為，係犯毒品危害防制條例第八條第二項轉讓第二級毒品罪。本件起訴事實雖
    將安非他命誤為ＭＤＭＡ，但二者同屬第二級毒品，被告轉讓之社會事實相同，
    本院自得予以審究。原審未予詳察，遽為被告無罪之諭知，顯有未洽，檢察官上
    訴意旨指摘及此，為有理由，自應由本院將原判決撤銷。爰審酌被告犯罪動機、
    目的、轉讓毒品供人施用及所生危害、犯後態度等一切情狀，量處如主文所示之
    刑，並諭知易科罰金之折算標準，以示儆懲。扣案之第二級毒品安非他命一顆，
    為違禁物，應依毒品危害防制條例第十八條第一項前段規定沒收銷燬之。
據上論斷，應依刑事訴訟法第三百六十九條第一項前段、第三百六十四條、第二百九
十九條第一項前段，毒品危害防制條例第八條第二項、第十八條第一項前段，刑法第
十一條前段、第四十一條第一項，罰金罰鍰提高標準條例、第二條，判決如主文。
本案經檢察官謝英民到庭執行職務。
中      華      民      國      九十      年      四      月    十八    日
                              臺灣高等法院刑事第五庭
                                  審判長法  官  曾  德  水
                                        法  官  趙  功  恆
                                        法  官  楊  貴  雄
右正本證明與原本無異。
如不服本判決應於收受送達後十日內向本院提出上訴書狀，其未敘述上訴之理由者並
得於提起上訴後十日內向本院補提理由書（均須按他造當事人之人數附繕本）。
                                        書記官  林  淑  貞
中      華      民      國      九十      年      四      月    二十    日
附錄：本判決論罪科刑法條全文
毒品危害防制條例第八條第二項：
二轉讓第二級毒品者，處六個月以上五年以下有期徒刑，得併科新台幣七十萬元以下
  罰金。


司法院資訊處製作；財團法人民間司法改革基金會備份。
